【裁判字號】    95,交易,861
【裁判日期】    951228
【裁判案由】    公共危險等
【裁判全文】
臺灣臺北地方法院刑事判決             95年度交易字第861號
公  訴  人  臺灣臺北地方法院檢察署檢察官
被      告  甲○○
上列被告因公共危險等案件，經檢察官提起公訴（九十五年度偵
字第號），被告於準備程序中就被訴事實為有罪之陳述，經本院
合議庭裁定改用簡式審判程序，判決如下：
    主  文
甲○○服用酒類，不能安全駕駛動力交通工具而駕駛，處拘役伍
拾日，如易科罰金，以新臺幣壹仟元折算壹日；又因過失傷害人
，處有期徒刑月，如易科罰金，以新臺幣壹仟元折算壹日。
    事  實
一、甲○○於民國九十五年九月十三日晚間二十二時至二十四時
    ，在臺北市○○區○○街二八巷內某海產店與友人餐敘，席
    間飲用啤酒半打，明知其已因服用酒類達不能安全駕駛動力
    交通工具之程度，仍於翌日即十四日凌晨零時許騎乘其所有
    動力交通工具即車牌號碼ＢＣＦ—６５５號重型機車上路，
    沿臺北市○○路北往南方向行駛，嗣於十四日凌晨零時三十
    分許行經臺北市○○區○○路一段九十二號前，適乙○○由
    西往東穿越西園路一段北往南方向車道，甲○○原應注意車
    前狀況，並隨時採取必要之安全措施，且飲用酒類後吐氣所
    含酒精濃度達每公升○‧二五毫克者，不得騎乘機車，而當
    時天後、路況無不能注意之情事，竟因酒後降低注意力，致
    所騎乘機車撞擊乙○○，使之有頭部外傷併肢體多處擦傷、
    右腰部及腹部挫傷等傷害，甲○○於車禍發生後經警進行呼
    氣酒精濃度檢測，測得其呼氣酒精濃度達每公升一‧○三毫
    克，嗣臺北市政府警察局交通警察大隊萬華分隊警員吳澤育
    據報前往乙○○就醫之臺北市立聯合醫院和平院區處理，甲
    ○○當場向警員吳澤育承認為肇事人，自首犯罪並接受裁判
    。
二、案經臺北市政府警察局萬華分局報請臺灣臺北地方法院檢察
    署檢察官偵查起訴。
    理  由
一、經查：
  (一)上揭事實，業經被告甲○○於警詢（見偵查卷第七至九頁）
    、偵查（見偵卷第三七、三八頁）及本院準備程序（見本院
    卷第十一頁）、審理程序（見本院卷第二八頁）中坦承不諱
    ，經核與告訴人乙○○於警詢（見偵卷第十一、十二頁）、
    偵查（見偵卷第三七、三八頁）中指述之情節相符，又被告
    於車禍發生後經警進行呼氣酒精濃度檢測，測得其呼氣酒精
    濃度達每公升一‧○三毫克，而告訴人於車禍發生後前往臺
    北市立聯合醫院和平院區急診治療，經醫師診斷受有頭部外
    傷併肢體多處擦傷、右腰部及腹部挫傷等傷害，有臺北市政
    府警察局萬華分局道路交通事故當事人酒精測定紀錄表（見
    偵卷第二十、二六頁）及臺北市立聯合醫院和平院區診斷證
    明書（見偵卷第四三頁）在附卷足憑（見偵卷第十一頁），
    並有生理平衡檢測表（見偵卷第十八頁）、臺北市政府警察
    局萬華分局刑法第一百八十五條之三案件測試觀察紀錄表（
    見偵卷第十九頁）、舉發違反道路交通管理事件通知單（見
    偵卷第二十頁）、道路交通事故現場圖（見偵卷第二一頁）
    、臺北市政府警察局萬華分局道路交通事故肇事人自首情形
    紀錄表（見偵卷第二二、二三頁）、臺北市政府警察局萬華
    分局交通分隊道路交通事故補充資料表（見偵卷二四頁）及
    現場照片（見偵卷第二八至三一頁）附卷足憑，
  (二)按刑法第一百八十五條之三規定所謂「不能安全駕駛」，係
    抽象危險犯，並不以發生具體危險為必要，對於呼氣酒精濃
    度已達每公升○．五五亳克（○．五五亳克／公升）以上，
    肇事率為一般正常人之十倍，認為已達不能安全駕車之標準
    ，此業經法務部八十八年五月十八日以法八八檢字第○○一
    六六九號函告週知，應為絕對不能安全駕駛動力交通工具；
    而就醫學文獻所知，酒精對人體造成之影響，於呼氣時酒精
    濃度達每公升○‧二五亳克（約合體內血液中酒精濃度五０
    亳克／公升或百分之零點零五）即會輕度中毒，造成輕度協
    調功能降低，呼氣酒精濃度達每公升○‧五亳克時（約合體
    內血液中酒精濃度一○○亳克／公升或百分之零點一）屬輕
    到中度中毒症狀，出現反應較慢、感覺減低、影響駕駛之狀
    況，又飲酒後一小時許，其體內血液酒精濃度可達最高，飲
    酒一小時後其體內之酒精濃度隨即消減，此亦分別有行政院
    國軍退除役官兵輔導委員會臺北榮民總醫院八十八年八月五
    日（八八）北總內字第二六八六八號函、八十八年十月二十
    六日（八八）院賓文廉字第一三四○七號臺灣高等法院函附
    台北醫學院附設醫院精神科主任蔡尚穎「酒精對人體生理與
    行為之影響」一文可據。本件被告飲用酒類達呼氣酒精濃度
    一‧○三亳克／公升程度，顯已超過上述○‧五五亳克／公
    升之標準，達輕到中度中毒，反應較慢、感覺減低、影響駕
    駛程度，並造成其注意力、反應力、操控力、駕駛能力均降
    低，應認被告已達不能安全駕駛動力交通工具之程度，又被
    告係因酒後降低注意力，致所騎乘機車撞擊告訴人，使告訴
    人有頭部外傷併肢體多處擦傷、右腰部及腹部挫傷等傷害堪
    認，堪認告訴人所受傷害與被告之過失，確有相當之因果關
    係。
  (三)綜上足認，被告之自白與事實相符，堪以採信，本件事證明
    確，被告犯行已堪認定，應依法論科。
二、核其所為係犯刑法第一百八十五條之三之服用酒類不能安全
    駕駛動力交通工具而駕駛之公共危險罪及刑法第二百八十四
    條第一項前段之過失傷害罪。又被告所犯上開二罪間，犯意
    各別，罪名不同，應分論併罰之。被告酒醉駕車，因而使告
    訴人受有傷害，所犯過失傷害罪部分，應依道路交通管理處
    罰條例第八十六條第一項之規定，加重其刑至二分之一。再
    查，本件車禍於報案時並未報明肇事人姓名，臺北市政府交
    通警察大隊萬華分隊警員吳澤育據報前往告訴人就醫之臺北
    市立聯合醫院和平院區處理，甲○○當場向警員吳澤育承認
    為肇事人，自首犯罪並接受裁判，有臺北市○○○○○道路
    交通事故肇事人自首情形紀錄表附卷足憑（見偵卷第二五頁
    ），堪認被告酒後駕車及過失傷害後，在有偵查犯罪職權之
    機關未發覺犯人為何人前，即自首為肇事人，且於事後接受
    審判，核符刑法第六十二條前段規定自首之要件，均應依同
    條規定減輕其刑，並就所犯過失傷害罪部分，依法先加後減
    之。爰審酌被告於酒後騎乘機車，嚴重缺乏尊重其他用路人
    生命、財產安全之觀念，且因酒後注意力將低，致告訴人受
    傷，然念被告於犯後尚能坦承犯行，深表悔悟，告訴人任意
    穿越馬路，就本件車禍之發生，與有過失，且所受傷勢尚非
    過於重大，另被告已賠償告訴人住院費用，因資力不足，無
    法賠償告訴人所請求精神損失、勞動損失之賠償，致未能與
    告訴人達成民事和解及被告之品行、智識程度等一切情狀，
    分別量處如主文所示之刑，並均諭知易科罰金之折算標準，
    以為儆懲。
據上論斷，應依刑事訴訟法第二百七十三條之一第一項、第二百
九十九條第一項前段、道路交通管理處罰條例第八十六條第一項
，刑法第十一條前段、第一百八十五條之三、第二百八十四條第
一項前段、第六十二條、第四十一條第一項前段，刑法施行法第
一條之一，判決如主文。
本案經檢察官黃美嘉到庭執行職務
中    華    民    國    95    年    12    月    28    日
                  刑事第十四庭  法  官  李家慧
以上正本證明與原本無異。
如不服本判決，應於判決送達後10日內，向本院提出上訴狀。
                                書記官  楊文祥
中    華    民    國    95    年    12    月    29    日
附錄本件論罪科刑法條：刑法第185條之3、第284條第1項前段。
中華民國刑法第185條
（妨害公眾往來安全罪）
損壞或壅塞陸路、水路、橋樑或其他公眾往來之設備或以他法致
生往來之危險者，處5年以下有期徒刑，拘役或5百元以下罰金。
因而致人於死者，處無期徒刑或 7 年以上有期徒刑。致重傷者，
處 3 年以上 10 年以下有期徒刑。
第 1 項之未遂犯罰之。
中華民國刑法第284條
（過失傷害罪）
因過失傷害人者，處 6 月以下有期徒刑、拘役或 5 百元以下罰
金，致重傷者，處1年以下有期徒刑、拘役或5百元以下罰金。
從事業務之人，因業務上之過失傷害人者，處 1 年以下有期徒刑
、拘役或1千元以下罰金，致重傷者，處3年以下有期徒刑、拘役
或2千元以下罰金。


司法院資訊處製作；財團法人民間司法改革基金會備份。
